【裁判字號】    99,交聲,949
【裁判日期】    990528
【裁判案由】    交管條例聲異
【裁判全文】
臺灣板橋地方法院交通事件裁定         99年度交聲字第949號
原處分機關  交通部公路總局臺北區監理所板橋監理站
異  議  人
即受處分人  甲○○
上列異議人即受處分人因違反道路交通管理處罰條例案件，對於
交通部公路總局臺北區監理所板橋監理站中華民國99年3 月26日
所為之處分（原處分案號：板監裁字第裁41- Ｃ00000000號），
聲明異議，本院裁定如下：
    主  文
異議駁回。
    理  由
一、按汽車（包括機器腳踏車）駕駛人，行經有燈光號誌管制之
    交岔路口闖紅燈者，處新臺幣（下同）1800元以上5400元以
    下罰鍰，又汽車駕駛人違反本條例第53條規定者，除依原條
    款處罰外，並予記違規點數3 點，道路交通管理處罰條例第
    53條第1 項、第63條第1 項第3 款分別定有明文。
二、原處分意旨略以：本件異議人即受處分人甲○○駕駛其所有
    車號993-CNR 號重型機車於民國98年10月12日上午5 時15分
    許，在臺北縣板橋市○○路○ 段正隆廣場前闖越民生路口紅
    燈，因有闖越紅燈之違規，經員警攔停舉發。嗣異議人逾越
    應到案期限後始向原處分機關提出申訴，經原處分機關調查
    後，仍認受處分人違規明確，乃依道路交通管理處罰條例第
    53條第1 項、第63條第1 項第3 款，違反道路交通管理事件
    統一裁罰基準及處理細則，及違反道路交通管理事件統一裁
    罰基準表等規定，於99年3 月26日裁處受處分人罰鍰2700元
    ，並記違規點數3 點。
三、查本件異議人前揭違規事實，業經證人即舉發員警乙○○於
    本院調查時證述明確，並有舉發通知單及臺北縣政府警察局
    海山分局查覆書函在卷為憑，異議人雖辯稱其當時駕車並無
    闖越紅燈，且未獲應到案日期處所之告知云云。惟查，證人
    乙○○於本院調查時對舉發經過及異議人拒收舉發通知單後
    ，當場告以應到案日期、處所等情，均已明確證述，復參酌
    異議人於本院調查時自承確曾於前揭時地駕車通過該處，本
    院經核證人之證詞並無矛盾或悖於常情之處，又審酌證人從
    事交通勤務多年，經常取締交通違規案件，已經其證述在卷
    ，其與異議人並不相識，其證詞並經依法具結以擔保其憑信
    性，要無甘冒偽證風險設詞誣陷之理，認其證詞應屬可信，
    異議人所辯並不足採。事證明確，異議人之違規行為堪以認
    定。
四、綜上，異議人確有前述違規情事，原處分機關依前開規定裁
    處罰鍰2700元並記違規點數3 點，核無違誤，本件異議為無
    理由，應予駁回。
據上論斷，應依道路交通案件處理辦法第19條，裁定如主文。
中    華    民    國    99    年    5     月    28    日
                  交通法庭  法  官  陳正昇
上列正本證明與原本無異。
如不服本裁定，應於裁定送達後5 日內敘明抗告理由，向本院提
出抗告狀。
                            書記官  林文達
中    華    民    國    99    年    5     月    28    日

司法院資訊處製作；財團法人民間司法改革基金會備份。
